【裁判字號】    99,抗,273
【裁判日期】    991206
【裁判案由】    本票裁定
【裁判全文】
臺灣臺中地方法院民事裁定               99年度抗字第273號
抗  告  人  洪國寶
相  對  人  巨邦國際行銷股份有限公司
法定代理人  黃文擇
上列抗告人與相對人間聲請本票裁定事件，抗告人對於民國99年
10月21日本院民事庭司法事務官所為99年度司票字第4753號裁定
提起抗告，本院合議庭裁定如下：
    主  文
抗告駁回。
抗告程序費用新臺幣壹仟元由抗告人負擔。
    理  由
一、按本票執票人，依票據法第123條規定，聲請法院裁定許可
    對發票人強制執行，係屬非訟事件，此項聲請之裁定，及抗
    告法院之裁定，僅依非訟事件程序，以審查強制執行許可與
    否，並無確定實體上法律關係存否之效力，如發票人就票據
    債務之存否有爭執時，應由發票人提起確認之訴，以資解決
    ，最高法院分別著有56年臺抗字第714號、57年臺抗字第76
    號判例可資參照。
二、本件相對人主張執有抗告人為發票人，如原裁定所示之本票
    1紙（下稱系爭本票），並免除作成拒絕證書，不料屆期提
    示有原裁定主文所示之本金及利息未獲付款，依票據法第
    123條規定聲請裁定許可強制執行等情，已據提出本票1紙為
    證。原裁定法院審查本票形式上之要件業已具備，予以准許
    ，即無不合。
三、抗告意旨略以：相對人與抗告人於民國97年12月10日簽訂97
    年度至98年度霹靂布袋戲影片授權出租協議書（下稱系爭協
    議書），為擔保系爭協議書順利履行完成，抗告人遂同意相
    對人於系爭協議書中之要求，而先行開立票面金額為總價金
    百分之20之系爭本票交予相對人，並於系爭協議書中記載，
    若順利履約完成，相對人當歸還系爭本票予抗告人，若抗告
    人於簽約後無法順利履行協議，相對人得持系爭本票用以抵
    付該履約補償金之金額。而系爭協議書已於98年8月21日順
    利履行完成，且抗告人於98年9月14日已交付最後一筆款項
    予相對人，然相對人卻未歸還系爭本票，是相對人所持有之
    系爭本票債權不存在等語。經核該抗告理由，抗告人係對於
    系爭本票債權債務存否之實體上事項有爭執，依前開說明，
    應由抗告人另行提起訴訟解決，尚非本件非訟事件所得審究
    ，仍應准為強制執行之裁定，原審所為之裁判並無違誤，抗
    告意旨請求廢棄原裁定，為無理由，應予駁回。
四、據上論結，本件抗告為無理由，依非訟事件法第46條、第21
    條第2項、第24條第1項，民事訴訟法第495條之1第1項、第
    449條第1項、第95條、第78條，裁定如主文。
中    華    民    國    99    年    12    月    6     日
                  民事第三庭    審判長法  官  許秀芬
                                      法  官  林慧貞
                                      法  官  黃佳琪
正本係照原本作成。
不得再抗告。
中    華    民    國    99    年    12    月    6     日
                                      書記官

司法院資訊處製作；財團法人民間司法改革基金會備份。
